Inventaris van Stichting Centraal Orgaan voor Kwaliteitsaangelegenheden in de Zuivel ICOKZ) en taakvoorgangers, 1901-2007
Nationaal Archief, Den Haag
- Kaas- en Botercontrolestations, G.
  - Kaascontrolestations, G.3.
    - Regionale Kaascontrolestations, G.3.2.
      - Kaascontrolestation Utrecht (1913-1972), G.3.2.4.
        - Stukken naar inhoud beschreven, G.3.2.4.2.
          - Taakuitoefening, G.3.2.4.2.2.
            - Melkcontrole onderzoek uitgevoerd door het Kaascontrolestation te Utrecht voor volvette kaas, [ca.] 1938-1941, G.3.2.4.2.2.1.
              - Analyseresultaten en berekeningen van het vetvrije droge kaas gehalte en het theoretische vetgehalte in droge stof (VDS) in kaas, bereid in het laboratorium van het kaascontrolestation te Utrecht voor volvette kaas, 1938-1939; 720; 1 omslag
              - Berekeningen van het melkcontrole onderzoek naar het verband tussen het vetgehalte van melk en de opbrengt aan vetvrije droge kaas (VVDK), 1938-1941; 753-756, 762-763; 6 omslagen
                - 1938, 763
                - 1939, 762
                - 1939-1940, 753
                - 1940, 754
                - 1940-1941, 755
                - 1941, 756
              - Onderzoeksgegevens van het melkcontrole onderzoek naar het verband tussen het vetgehalte van melk en de opbrengt aan vetvrije droge kaas (VVDK), 1938-1941; 764-767; 4 omslagen
                - 1938, 764
                - 1939, 765
                - 1940, 766
                - 1941, 767
              - Boekje met lactatiegegevens per boerderij (eigenaar en koeien) waarschijnlijk uitgevoerd door het kaascontrolestation te Utrecht voor volvette kaas, 1939-1940; 751; 1 omslag
              - Stippenkaarten behorend bij het melkcontrole onderzoek, 1939-1941; 757-759; 3 omslagen
                - 1939, 757
                - 1940, 758
                - 1941, 759
              - Lijsten met afwijkingen van het vetvrije droge kaas gehalte en vetgehalte van al eerder gecontroleerde koeien, 1939-1941; 752; 1 omslag
              - Correspondentie, onderzoeksresultaten en formulieren van de melkcontrole uitgevoerd door het Kaascontrolestation te Utrecht voor Volvette Kaas, 1939-1941; 719; 1 omslag
              - Berekeningstabel ten behoeve van het melkonderzoek, [ca.] 1940; 768; 1 omslag
              - Op hout geplaatst Nomagram behorende bij melkcontrole onderzoek, [ca.] 1940; 761; 1 omslag
              - Resultaten van een melkonderzoek bij een specifieke boer met dag- en periodegemiddelden en morgen- en avondwaarnemingen, [ca.] 1940; 770; 1 omslag
              - Onderzoeksresultaten van de controle van het vetvrije droge kaas gehalte en vetgehalte in melk van diverse plaatsen in de provincie Utrecht, [ca.] 1940; 769; 1 omslag
              - Bijzonderhedenlijsten per boerderij betreffende eigenaren en koeien, 1940-1941; 760; 1 omslag
            - Vergroten van de (naams)bekendheid van de organisatie, G.3.2.4.2.2.2.
              - Boek "Het Kaascontrôlestation te Utrecht voor volvette kaas 1913-1938 en jaarverslag 1937" door E. van Woudenberg, secretaris KCUVV, 499; 1 omslag
      - Kaascontrolestation voor Boerenkaas te Leusden, (1976-1982), G.3.2.5.
        Opgegaan in het Centraal Orgaan Zuivelcontrole
        - Stukken niet naar inhoud beschreven, G.3.2.5.1.
          - Agenda's en bijlagen voor vergaderingen van het bestuur van het Kaascontrolestation voor Boerenkaas, 1976-1982; 469-472; 4 omslagen
            - 1976-1978 aug., 469
            - 1979, 470
            - 1980-1981, 471
            - 1982-1983, 472
          - Jaarverslagen over de jaren 1977-1978 en 1980 van het Kaascontrolestation voor Boerenkaas te Leusden, 1978-1981; 249; 1 omslag
        - Stukken naar inhoud beschreven, G.3.2.5.2.
          - Huishoudelijk Reglement van de vereniging Het Kaascontrolestation voor Boerenkaas, enkel gewijzigde versies uit 1975 en 1980, 1975-1980; 180; 1 omslag
          - Correspondentie van het bestuur van het Kaascontrolestation voor Boerenkaas, ondermeer betreffende de liquidatie van het Kaascontrolestation, 1976-1984; 507; 1 omslag
          - Afschrift van de akte houdende statutenwijziging van het Kaascontrolestation voor Boerenkaas, gedateerd 20 september 1979, 878; 1 omslag
          - Verslag van het Kaascontrolestation inzake het in 1977 verrichte onderzoek naar het voorkomen van coagulase positieve staphylococcen, thermonuclease en staphylococcen-enterotoxinen in boerenkaas, 931; 1 omslag
  - Gecombineerde Boter- en Kaascontrolestation, G.4.
    - Gezamenlijke Boter- en Kaascontrolestations, G.4.1.
      - Correspondentie van de boter- en kaascontrolestations met het Ministerie van Landbouw betreffende diverse voorschriften en regelgeving, 1940-1948; 628; 1 omslag
    - Boter- en Kaascontrolestation Friesland, G.4.2.
      - Stukken niet naar inhoud beschreven, G.4.2.1.
        - Jaarverslagen van het Boter- en Kaascontrolestation Friesland over de jaren 1980-1988, 1981-1989; 245-246, 334; 3 omslagen
          - 1980-1981, 1981-1982, 334
          - 1982, 1983, 245
            Gecombineerd Jaarverslag Botercontrolestation Friesland, Kaascontrolestation Friesland, Boter- en Kaascontrolestation Friesland
          - 1983-1988, 1984-1989, 246
        - Agenda's en bijlagen van de vergaderingen van het bestuur van Stichting Boter- en Kaascontrolestation Friesland (BKCF), 1985-1986; 586-587; 2 omslagen
          - 1985, 586
          - 1986, 587
        - Correspondentie, agenda's en bijlagen van de vergaderingen van het bestuur van Stichting Boter- en Kaascontrolestation Friesland (BKCF), 1987-1989; 588-590; 3 omslagen
          - 1987, 588
          - 1988, 589
          - 1989, 590
      - Stukken naar inhoud beschreven, G.4.2.2.
        - Vergaderstukken notities en correspondentie van het Boter- en Kaascontrolestation Friesland betreffende uiteenlopende zaken, waaronder onderhandelingen over de fusie met het Centraal Orgaan Zuivelcontrole, statutenwijzigingen, financiële zaken en controleaangelegenheden, 1980-1989; 593; 1 omslag
        - Vergaderstukken, notities en correspondentie van het Boter- en Kaascontrolestation Friesland (BKCF) en van het Centraal Orgaan Zuivelcontrole (COZ) betreffende de beëindiging van de activiteiten van het BKCF, 1988-1990; 591-592; 2 omslagen
          - Fase 1, 1988-1989, 591
          - Fase 2, 1989-1990, 592
        - Accountantsverklaring betreffende de jaarrekening over 1987 van de Stichting Boter- en Kaascontrolestation Friesland, 1987-1988; 901; 1 omslag
    - Boter- en Kaascontrolestation Noord-Holland, G.4.3.
      - Stukken niet naar inhoud beschreven, G.4.3.1.
        - Jaarverslagen van het Kaas- en Botercontrolestation Noord-Holland over de jaren 1980-1982, 1981-1983; 248; 1 omslag
      - Stukken naar inhoud beschreven, G.4.3.2.
        - Correspondentie van het Kaas- en Botercontrolestation Noord-Holland over uiteenlopende zaken, waaronder de ontbinding van deze organisatie, financiële zaken en controleaangelegenheden, 1978-1986; 597; 1 omslag
        - Statuten uit 1983 van de Stichting Kaas- en Botercontrolestation Noord-Holland opgericht 21 oktober 1982, 905; 1 omslag
        - Begroting voor het boekjaar 1984 van het Kaas- en botercontrolestation Noord-Holland, 1983-1984; 904; 1 omslag
        - Verslag van het op 5 januari 1984 gehouden gesprek tussen het centraal bestuur van het Centraal Orgaan Zuivelcontrole en het bestuur van de Stichting Kaas- en Botercontrolestation Noord-Holland, 906; 1 omslag
- Vereniging "Het Kaasmerk" (1920-, H.
  Geen taakvoorganger van het Centraal Orgaan voor Kwaliteitsaangelegenheden in de Zuivel (COKZ), maar toch opgenomen in de inventaris omdat bij de oprichting meerdere kaascontrolestations betrokken waren
  - Overeenkomst van vereniging "Het Kaasmerk" gevestigd te Leiden met de Staat der Nederlanden alsmede statuten en Huishoudelijk Reglement uit 1920, inclusief gewijzigde versies tot 1955, 1920 -1955; 179; 1 omslag
    Bij de oprichting van vereniging Het Kaasmerk waren diverse Kaascontrolestations betrokken
  - Brochures "Het Kaasmerk: the signature of quality / Die Unterschrift der Qualität / La signature de la qualité", [ca.] 1995; 431; 1 omslag
  - Boek "Vereniging Het Kaasmerk 1920-1950", inclusief bijlage "Overzicht van de Rijkskaasmerken, zoals deze in de loop der jaren door de diverse kaascontrôlestations in omloop zijn gebracht", 560; 1 omslag
  - Boek "Het zegel van kwaliteit: het kaasmerk 1920-2000 / The seal of quality 1920-2000, door I. Pommerel, uitgave van Stichting Het Kaasmerk ter gelegenheid van het 80-jarig bestaan, 502; 1 omslag
- I Beeld- en geluidmateriaal, 9.
  - Zwart-wit Foto's van het Zuivel Kwaliteitscontrolebureau (ZKB) met index, [ca.] 1955; 969; 1 omslag
  - Opname van COKZ-symposium inzake certificering in de kaassector, gehouden op 30-09-1997 te Hooglanderveen., 970-971; 2 omslagen
    - Tape 1: Lezingen, 970
    - Tape 2: Forumdiscussie, 971
  - VHS-videoband "COKZ DVD project M.01.237" vervaardigd door SSE in opdracht van het Centraal Orgaan voor Kwaliteitsaangelegenheden in de Zuivel, 2001; 967
  - VHS-videoband "Zekerheid in Zuivel" geproduceerd door SSE Film en Video Producties Utrecht in opdracht van het Centraal Orgaan voor Kwaliteitsaangelegenheden in de Zuivel, 2001; 968; 1 omslag
  - DVD getiteld "Assuring Dairy Quality, Zekerheid in Zuivel" geproduceerd door SSE Film en Video Producties Utrecht in opdracht van het Centraal Orgaan voor Kwaliteitsaangelegenheden in de Zuivel, [ca.] 2006; 966; 1 omslag
    Met bijbehorend klein boekje bevestigd in het doosje van de DVD